臺灣臺北地方法院交通事件裁定　　　　　94年度交聲字第74號
　　原處分機關　臺北市交通事件裁決所
　　異議人即
　　受處分人　　甲○○
上列異議人即受處分人因違反道路交通管理處罰條例案件，對於
臺北市交通事件裁決所民國94年1月6日所為之處分（原處分：北
市裁三字第裁22-ACV016458號），聲明異議，本院裁定如下：
    主  文
異議駁回。
    理  由
一、按行車時汽車駕駛人及前座乘客均應繫妥安全帶，道路交通
    安全規則第89條第1項第5款定有明文。又汽車行駛於道路上
    ，其汽車駕駛人或前座乘客未繫安全帶者，處駕駛人新臺幣
    （下同）1500元罰鍰，道路交通管理處罰條例第31條第1項
    亦規定甚明。
二、本件異議人即受處分人甲○○於民國93年12月13日下午5時
    40分許，未繫安全帶而駕駛其所有車牌號碼IU-7816號自用
    小客車行駛於臺北市○○路自西向東方向道路，嗣於西藏路
    與中華路口時，為警發現攔停，並以異議人有汽車駕駛人未
    繫安全帶之違規行為為由，依違反道路交通管理處罰條例第
    31條第1項之規定當場掣單舉發。嗣異議人於舉發通知單上
    所載之應到案日期前向原處分機關提出申訴，經原處分機關
    請舉發單位調查結果，仍認異議人有上開違規行為，原處分
    機關乃依道路交通管理處罰條例第31條第1項、處理細則第
    44條第一項暨違反道路交通管理事件統一裁罰基準表，於94
    年1月6日以北市裁三字第裁22-ACV016458號裁決書裁處異議
    人罰鍰1,500元在案。
三、異議人聲明異議意旨固坦承有行經上開時地為警攔停之事實
    ，惟矢口否認有上開違規行為，並辯稱：伊於上述日期一上
    車即繫上安全帶，伊左轉進中華路後，舉發員警鳴警用擴音
    器從車後出現並要求伊路邊停車檢查行駕照，之後即以伊未
    繫安全帶舉發要求簽單，但是當時伊有繫安全帶，舉發員警
    僅回答伊剛剛未繫安全帶，僅聽信舉發員警片面之詞難以信
    服云云。經查，證人即舉發本件違規之臺北市政府警察局中
    正第二分局員警葉慶福於本院已結證稱：當日在西藏路、中
    華路口，因異議人所行進方向路口號誌為紅燈，異議人在內
    側車道行駛，伊等恰巧跟在異議人車輛正後方且屬同一車道
    ，伊等先看到異議人未繫安全帶，所以先將伊等車輛駕駛至
    異議人右側車道，想看看異議人會不會繫上安全帶，待號誌
    轉綠燈後，異議人左轉進入中華路，伊等亦跟著左轉並將警
    示燈打開，異議人才發現伊等，隨即並拉上其安全帶，但伊
    等仍予攔停舉發，舉發過程異議人仍堅持伊有繫安全帶，但
    伊等由後方可見到異議人未繫上安全帶時才會見到之扣環，
    且亦沒有看到若繫上安全帶會存在的安全帶橫線等語，以異
    議人既自承與證人葉慶福並無怨隙，而證人葉慶福又係依法
    執行職務之公務員，基於公務員為公法上行為具有公信力之
    原則，及其在本院復以具結方式擔保其證言之真實性，難認
    證人葉慶福有何所述非具體或不可採信等情況下，仍堪認異
    議人斯時確有未繫安全帶之違規行為，異議人上開所辯，尚
    難認可採，本件事證明確，異議人上開違規行為，堪以認定
    。
四、綜上所述，異議人確有在前揭時地駕駛其所有車牌號碼IU-7
    816號自用小客車行駛於道路而未繫安全帶之違規行為，從
    而，原處分機關依道路交通管理處罰條例第31條第一項、處
    理細則第44條第一項暨基準表之規定，裁處異議人罰鍰1500
    元，核無違誤，本件異議人之異議為無理由，自應將其異議
    駁回。
據上論斷，應依道路交通案件處理辦法第19條，裁定如主文。
中　　華　　民　　國　　94　　年　　4 　　月　　12　　日
                  交通法庭法　官  林麗真
上正本證明與原本無異
如不服本裁定應於送達後五日內向本院提出抗告狀
                          書記官  張汝琪
中　　華　　民　　國　　94　　年　　4 　　月　　15　　日
